【裁判字號】    98,易,632
【裁判日期】    980908
【裁判案由】    竊盜等
【裁判全文】
臺灣苗栗地方法院刑事判決               98年度易字第632號
公  訴  人  臺灣苗栗地方法院檢察署檢察官
被      告  甲○○
                    （現在臺灣苗栗看守所羈押中）
上列被告因竊盜等案件，經檢察官提起公訴（98年度偵字第3929
號），本院依簡式審判程序判決如下：
    主  文
甲○○所犯如附表所示之罪，均累犯，各處如附表所示之主刑及
從刑。應執行有期徒刑參年；扣案之鳥網壹件沒收。
    犯罪事實及理由
一、犯罪事實：
（一）甲○○有下列構成累犯之前科紀錄：因違反毒品危害防
      制條例案件，經本院於民國94年11月28日以94年度訴字第
      331 號判決，判處有期徒刑1 年及5 月，並定其應執行刑
      為有期徒刑1 年4 月，於94年12月19日確定。因竊盜案
      件，經本院於95年11月15日以94年度易字第867號判決，
      判處有期徒刑1年2月，於95年12月14日確定。因違反毒
      品危害防制條例案件，經本院於95年6月6日以95年度易字
      第188號判決，判處有期徒刑8月並確定。嗣上開案
      件，依96年罪犯減刑條例，減刑後定其應執行刑為有期徒
      刑1 年5 月確定，於97年3 月22日因縮刑期滿執行完畢。
      詎其猶不知悔改，因無工作，意圖為自己不法之所有，自
      98 年3月19日左右起，至同年月20日止，在苗栗縣三義鄉
      西湖村八櫃山區（客語俗稱：大懸崖山區），架起約15公
      尺長之鳥網，竊取如附表所示庚○○等人所放飛之賽鴿，
      於竊得各該賽鴿後，依所竊得賽鴿腳環上留下之鴿主聯絡
      電話，以向不知情之范裕昌所借用之0000000000號行動電
      話，與鴿主聯絡，在電話中向被害人庚○○等人恐嚇稱：
      需依其指示，將如附表所示之贖金，在中山高速公路苗栗
      交流道或三義交流道附近交付贖金，否則將殺害賽鴿等語
      ，致附表所示之被害人等，均因此心生畏懼，其中如附表
      編號1 、3 、4 、5 、6 、7 所示之被害人，均依其指示
      交付贖金取回賽鴿，另如附表編號2 、8 號所示之被害人
      ，因希望以匯款方式交易遭拒，未依指示前往交付贖款，
      其賽鴿亦未飛回，致甲○○恐嚇取財未遂。嗣苗栗縣警察
      局苗栗分局偵查隊員警，持本院核發之搜索票，於98 年7
      月22日下午5 時許，至苗栗縣三義鄉勝興村6 鄰二十份19
      3 號甲○○住處搜索，先扣得上開0000000000號行動電話
      1 支，再於翌日（即23日）上午11時許，在大懸崖山區，
      扣得上開鳥網1 件。
（二）案經苗栗縣警察局苗栗分局報請台灣苗栗地方法院檢察署
      檢察官偵查起訴。
二、證據名稱：
（一）被告甲○○於警詢時及偵、審中之自白。
（二）被害人之陳述：
 （1）被害人庚○○於警詢時之陳述（參見偵查卷第27頁至第28
      頁）。
 （2）被害人戊○○於警詢時之陳述（參見偵查卷第29頁至第30
      頁）。
 （3）被害人丙○○於警詢時之陳述（參見偵查卷第31頁至第32
      頁）。
 （4）被害人乙○○於警詢時之陳述（參見偵查卷第33頁至第35
      頁）。
 （5）被害人辛○○於警詢時之陳述（參見偵查卷第36頁至第37
      頁）。
 （6）被害人己○○於警詢時之陳述（參見偵查卷第38頁至第39
      頁）。
 （7）被害人壬○○於警詢時之陳述（參見偵查卷第40頁至第41
      頁）。
 （8）被害人丁○○於警詢時之陳述（參見偵查卷第42頁至第43
      頁）。
（三）通聯調閱查詢單（參見偵查卷第58頁至第92頁）。
（四）架設鳥網之現場照片5 張（參見偵查卷第99頁至第101 頁
      ）。
（五）扣案之0000000000號行動電話1支、鳥網1件。
（六）臺灣高等法院被告前案紀錄表、臺灣苗栗地方法院檢察署
      刑案資料查註紀錄表。
三、量刑理由：
    被告甲○○於附表編號1 至8 所為之竊盜行為，均係犯刑法
    第320 條第1 項之普通竊盜罪；被告甲○○於附表編號1 、
    3 、4 、5 、6 、7 所為之恐嚇取財行為，均係犯刑法第34
    6 條第1 項之恐嚇取財罪；被告甲○○於附表編號2 、8 所
    為之恐嚇取財未得手行為，係犯刑法第346 條第3 項、第1
    項之恐嚇取財未遂罪。被告甲○○於附表編號2 、8 所犯之
    恐嚇取財未得手，係未遂犯，應依刑法第25條第2 項之規定
    ，減輕其刑。查被告甲○○有犯罪事實欄之前科紀錄，5 年
    內故意再犯本件有期徒刑以上刑之罪，為累犯，均應依刑法
    第47條第1 項之規定，加重其刑。被告甲○○於附表編號2
    、8 所犯之恐嚇取財未遂罪，同時有加重及減輕之事由，依
    法應先加後減。被告甲○○先後8 次竊盜，6 次恐嚇取財既
    遂，2 次恐嚇取財未遂，或因其所侵害之被害人及法益均有
    不同，或因行為互殊，應分論併罰。爰審酌被告甲○○有多
    次犯罪之前科紀錄，足見其人素行不佳，以其年富力壯，不
    思尋找正當工作，賺錢養家，反好逸惡勞，一再以竊鴿勒贖
    手段，牟取不法所得，不僅危害社會治安，且被害人數眾多
    ，所竊取之鴿子不乏名貴之賽鴿，理應重罰，惟念其犯後能
    坦白承認，節省有限之司法資源等一切情狀，分別量處如附
    表所示之刑，並定其應執行之刑，以資懲儆。至扣案之鳥網
    1 件，係被告甲○○所有，供其竊鴿所用之物，應依刑法第
    38條第1 項第2 款之規定，予以宣告沒收。另扣案之000000
    0000號行動電話手機1 支，雖係供被告甲○○恐嚇取財之用
    ，惟因非被告甲○○所有，本院不另為沒收之諭知，併此敘
    明。
四、應適用之法條：
（一）刑事訴訟法第273 條之1 第1 項、第299 條第1 項前段、
      第310 條之2、第454條第1項。
（二）刑法第320 條第1 項、第346 條第1 項、第3 項、第25條
      第2 項、第47條第1 項、第51條第5 款、第38條第1 項第
      2 款。
（三）刑法施行法第1條之1。
五、本判決係依刑事訴訟法第310 條之2 、第454 條第1 項製作
    ，依法僅記載當事人欄、主文、犯罪事實、證據名稱以及應
    適用之法條，其中犯罪事實部分，依同法第308 條之修正立
    法理由，亦僅記載犯罪構成要件事實，關於刑罰加重事由（
    含累犯在內）免予記載（法院辦理刑事訴訟案件應行注意事
    項第144 點參照），但仍於主文予以表明，並於應適用之法
    條欄予以引用。如不服本判決，應於判決送達之日起10日內
    ，向本院提起上訴。
本案經檢察官唐先恆到庭執行職務。
中    華    民    國    98    年    9     月    8     日
                  刑事第三庭    法  官  柳章峰
以上正本證明與原本無異。
如不服本判決應於收受判決後10日內向本院提出上訴書狀，並應
應敘述具體理由。其未敘述上訴理由者，應於上訴期間屆滿後20
日內向本院補提理由書 (均須按他造當事人之人數附繕本)「 切
勿逕送上級法院」。告訴人或被害人如對本判決不服者，應具備
理由請求檢察官上訴，其上訴期間之計算係以檢察官收受判決正
本之日期為準。
                                書記官 陳采瑜
中    華    民    國    98    年    9     月    8     日
附記論罪之法條全文：
刑法第320 條第1 項（普通竊盜罪）
意圖為自己或第三人不法之所有，而竊取他人之動產者，為竊盜
罪，處5 年以下有期徒刑、拘役或5 百元以下罰金。
刑法第346 條（恐嚇取財罪）
意圖為自己或第三人不法之所有，以恐嚇使人將本人或第三人之
物交付者，處6 月以上5 年以下有期徒刑，得併科1 千元以下罰
金。
以前項方法得財產上不法之利益，或使第三人得之者，亦同。
前2 項之未遂犯罰之。
附表：
┌──┬─────┬──────┬────┬──┬────┬─────────────┐
│編號│ 犯罪時間 │ 犯罪地點   │被害人  │被竊│勒贖金額│所判處之主刑及從刑        │
│    │          │            │        │鴿數│新台幣  │                          │
├──┼─────┼──────┼────┼──┼────┼─────────────┤
│ 1. │ 98.3.20  │三義鄉西湖村│ 庚○○ │3隻 │ 5000元 │甲○○犯竊盜罪，累犯，處有│
│    │          │八櫃山區    │        │    │        │期徒刑參月；扣案之鳥網壹件│
│    │          │            │        │    │        │沒收。又犯恐嚇取財罪，累犯│
│    │          │            │        │    │        │，處有期徒刑柒月。        │
├──┼─────┼──────┼────┼──┼────┼─────────────┤
│ 2. │98.3.20   │ 同上地點   │ 戊○○ │1隻 │ 未遂   │甲○○犯竊盜罪，累犯，處有│
│    │          │            │        │    │        │期徒刑參月；扣案之鳥網壹件│
│    │          │            │        │    │        │沒收。又犯恐嚇取財未遂罪，│
│    │          │            │        │    │        │累犯，處有期徒刑肆月。    │
├──┼─────┼──────┼────┼──┼────┼─────────────┤
│ 3. │98.3.20   │ 同上地點   │ 丙○○ │1隻 │ 1500元 │甲○○犯竊盜罪，累犯，處有│
│    │          │            │        │    │        │期徒刑參月；扣案之鳥網壹件│
│    │          │            │        │    │        │沒收。又犯恐嚇取財罪，累犯│
│    │          │            │        │    │        │，處有期徒刑柒月。        │
├──┼─────┼──────┼────┼──┼────┼─────────────┤
│ 4. │98.3.20   │ 同上地點   │ 乙○○ │2隻 │ 3600元 │甲○○犯竊盜罪，累犯，處有│
│    │          │            │        │    │        │期徒刑參月；扣案之鳥網壹件│
│    │          │            │        │    │        │沒收。又犯恐嚇取財罪，累犯│
│    │          │            │        │    │        │，處有期徒刑柒月。        │
├──┼─────┼──────┼────┼──┼────┼─────────────┤
│ 5. │98.3.20   │ 同上地點   │ 辛○○ │1隻 │ 1500元 │甲○○犯竊盜罪，累犯，處有│
│    │          │            │        │    │        │期徒刑參月；扣案之鳥網壹件│
│    │          │            │        │    │        │沒收。又犯恐嚇取財罪，累犯│
│    │          │            │        │    │        │，處有期徒刑柒月。        │
├──┼─────┼──────┼────┼──┼────┼─────────────┤
│ 6. │98.3.20   │ 同上地點   │ 己○○ │1隻 │ 1500元 │甲○○犯竊盜罪，累犯，處有│
│    │          │            │        │    │        │期徒刑參月；扣案之鳥網壹件│
│    │          │            │        │    │        │沒收。又犯恐嚇取財罪，累犯│
│    │          │            │        │    │        │，處有期徒刑柒月。        │
├──┼─────┼──────┼────┼──┼────┼─────────────┤
│ 7. │98.3.20   │ 同上地點   │ 壬○○ │1隻 │ 1500元 │甲○○犯竊盜罪，累犯，處有│
│    │          │            │        │    │        │期徒刑參月；扣案之鳥網壹件│
│    │          │            │        │    │        │沒收。又犯恐嚇取財罪，累犯│
│    │          │            │        │    │        │，處有期徒刑柒月。        │
├──┼─────┼──────┼────┼──┼────┼─────────────┤
│ 8. │98.3.20   │ 同上地點   │ 丁○○ │1隻 │ 未遂   │甲○○犯竊盜罪，累犯，處有│
│    │          │            │        │    │        │期徒刑參月；扣案之鳥網壹件│
│    │          │            │        │    │        │沒收。又犯恐嚇取財未遂罪，│
│    │          │            │        │    │        │累犯，處有期徒刑肆月。    │
└──┴─────┴──────┴────┴──┴────┴─────────────┘


司法院資訊處製作；財團法人民間司法改革基金會備份。
